# 请教陈版，关于合资公司能否纳入合并范围问题

提问人：nezhang 时间：2021-01-05 08:05:07
陈老师您好，目前我们在实务过程中遇到了这个问题：
客户与第三方共同成立了一家合资公司，双方持股比例分别为 50 ： 50 。董事会共 5 席，其中客户占 3 席，对方占 2 席。
双方在股东协议中做出了如下约定：
1.经营、投资相关：股东会职权“决定公司的经营方针和投资计划”，董事会二分之一决职权“决定公司的经营计划和投资方案”2.预算、决算相关：股东会职权“审议批准公司的年度财务预算方案、决算方案”，董事会二分之一决职权“制定公司的年度财务预算方案、决算方案”。同时，双方约定了“除非董事会制定的经营计划、投资方案和年度财务预算、决算方案存在侵害公司或股东权益的情形，双方股东原则上应表决通过该等方案”。3.其他：明确了“董事会是公司决策机构”。 双方持股比例为 50 ： 50 ，董事会共 5 席，客户共占 3 席，因此对于半数通过的董事会决议客户有决定权。
想请教一下陈老师，若在其他因素都能满足的情况下，股东会中的这两项能否对合资公司纳入客户合并范围产生影响？考虑到“决定公司的经营方针和投资计划”与“审议批准公司的年度财务预算方案、决算方案”为公司法规定的股东会权力，同时双方也约定了董事会为决策机构、董事会制定的方案在不侵害公司及股东利益的情况下股东会应原则上通过，因此感觉对公司的整体决策已经由股东会下放至了董事会，个人认为股东会中的这两个条款不会影响合并。 不知道我的理解是否正确，希望陈版能帮忙解答，多谢多谢~

回答人：chenyiwei
要考虑为何设置 50 ： 50 的股权结构，但董事会席位是 3 ： 2 ？与另一方股东相比，本企业是否在该被投资企业经营所依赖的技术、市场、管理等方面具有特殊优势，从而本企业事实上主导了该被投资公司的财务、经营等相关活动决策？提交给董事会的相关活动议案是否均由本企业提出？该被投资公司是否被纳入本企业所属集团，作为一个整体运营？
建议尽可能获取本企业事实上主导该被投资企业的财务、经营等相关活动的事实证据，仅仅依靠股东会和董事会的表决权比例，在这种情况下是不充分的。